臺灣桃園地方法院民事裁定
111年度訴字第1675號
原      告  徐桂妹  


被      告  黃佳塍（原名黃源浩）

            唐道軍  


            賴禹廷  

            陳政赫  
            陳佳澤  

            陳志傑  


            林高輝  

            劉柏霖  


上列當事人間請求損害賠償事件，原告提起刑事附帶民事訴訟，
經本院刑事庭裁定（108年度附民字第634號）移送前來，本院裁
定如下：
    主  文
原告之訴駁回。
訴訟費用由原告負擔。
    理  由
一、按提起民事訴訟，應依民事訴訟法第77條之13規定繳納裁判
    費，為法定必須具備之程式。而起訴不合程式者，依民事訴
    訟法第249條第1項第6款，法院應以裁定駁回之。又附帶民
    事訴訟本質上與一般民事訴訟無異，刑事訴訟法第503條第1
    項但書、第3項乃規定於刑事訴訟諭知無罪、免訴或不受理
    之判決者，經原告聲請時，應將附帶民事訴訟移送管轄法院
    之民事庭，原告則應繳納訴訟費用，即係就原不符合同法第
    487條第1項所定要件之附帶民事訴訟，為兼顧原告之程序利
    益、實體利益及紛爭一次解決之訴訟經濟，允原告繳納裁判
    費後，由民事法院審理。而刑事附帶民事訴訟，經刑事庭依
    刑事訴訟法第504條第1項規定裁定移送於同院民事庭後，民
    事庭如認其不符同法第487條第1項規定之要件時，應許原告
    得繳納裁判費，以補正起訴程式之欠缺，以維當事人之訴訟
    權益（最高法院108年度台抗字第953號、109年度台抗字第2
    58號裁定意旨參照）。刑事訴訟法第487條第1項所定附帶民
    事訴訟之被告，除刑事被告外，固兼及於依民法負損害賠償
    責任之人。惟附帶民事訴訟之原告所主張之共同加害人，必
    以在刑事訴訟程序中經認定係共同侵權行為之人，始得謂為
    依民法負賠償責任之人，否則對之提起附帶民事訴訟，即難
    謂為合法（最高法院104年度台抗字第555號裁定意旨可參）
    。
二、本件原告因本院刑事庭108年度訴字第919號詐欺案件，於刑
    事訴訟程序附帶提起民事訴訟，聲明請求被告應連帶賠償新
    臺幣（下同）113萬元及遲延利息等語；惟查，被告黃佳塍
    業經本院刑事庭以108年度訴字第919號刑事判決諭知無罪在
    案；被告唐道軍、賴禹廷、陳政赫、陳佳澤、劉柏霖、陳志
    傑、林高輝則非上開刑事案件被告，且該刑事判決亦未認定
    係共同侵權行為之人，揆諸前揭說明，原告於刑事訴訟程序
    中所提起之附帶民事訴訟，即與刑事訴訟法第487條第1項規
    定未合，惟為兼顧原告之實體及程序利益，應許原告繳納裁
    判費以補正其起訴程式之欠缺。茲本院已於民國111年10月1
    9日裁定命原告於收受裁定後5日內補繳裁判費1萬2,187元，
    該裁定已於同年月25日送達於原告，原告逾期迄未補正，有
    本院送達證書、查詢簡答表、答詢表等件查詢可憑（見本院
    卷第47至53頁），原告提起刑事附帶民事訴訟難認合法，應
    予駁回。
三、依民事訴訟法第249條第1項第6款、第95條、第78條，裁定
    如主文。
中　　華　　民　　國　　111 　年　　11　　月　　24　　日
                  民事第二庭    法　官　劉哲嘉
上列正本證明與原本無異
如對本裁定抗告須於裁定送達後10日內向本院提出抗告狀，並繳
納抗告裁判費新台幣1,000元。
中　　華　　民　　國　　111 　年　　11　　月　　24　　日
                                書記官　鄧文琦